【裁判字號】    98,上易,558
【裁判日期】    980930
【裁判案由】    竊盜
【裁判全文】
臺灣高等法院臺南分院刑事判決         98年度上易字第558號
上  訴  人  臺灣臺南地方法院檢察署檢察官
被      告  甲○○
上列上訴人因被告竊盜案件，不服臺灣雲林地方法院98年度易字
第256號中華民國98年6月30日第一審判決（起訴案號：臺灣雲林
地方法院檢察署97年度偵字第6232號），提起上訴，本院判決如
下：
    主  文
上訴駁回。
    理  由
一、按刑事訴訟法第361條、第367條規定，不服地方法院之第一
    審判決而上訴者，應提出上訴書狀，並敘述「具體理由」，
    為上訴必備之程式；其所提出之書狀未敘述上訴理由，或僅
    曾以言詞陳述上訴理由者，均應於上訴期間屆滿後20日內補
    提理由書於第一審法院。第一審法院經形式審查，認逾期未
    補提上訴理由者，應定期間先命補正；逾期未補正者，為上
    訴不合法律上之程式，應以裁定駁回。倘「已提出上訴理由
    」，但所提非屬具體理由者，則由第二審法院以上訴不合法
    律上之程式，判決駁回。而所謂「具體理由」，必依據卷內
    既有訴訟資料或提出新事證，指摘或表明第一審判決有何採
    證認事、用法或量刑等足以影響判決本旨之不當或違法，而
    構成應予撤銷之具體事由，始克當之（例如：依憑證據法則
    具體指出所採證據何以不具證據能力，或依憑卷證資料，明
    確指出所為證據證明力之判斷如何違背經驗、論理法則）；
    倘僅泛言原判決認定事實錯誤、違背法令、量刑失之過重或
    輕縱，而未依上揭意旨指出具體事由，或形式上雖已指出具
    體事由，然該事由縱使屬實，亦不足以認為原判決有何不當
    或違法者（例如：對不具有調查必要性之證據，法院未依聲
    請調查亦未說明理由，或援用證據不當，但除去該證據仍應
    為同一事實之認定），皆難謂係具體理由，俾與第二審上訴
    制度旨在請求第二審法院撤銷、變更第一審不當或違法之判
    決，以實現個案救濟之立法目的相契合，並節制濫行上訴（
    最高法院97年度台上字第892號判決參照）。
二、檢察官上訴意旨略以：據告訴人乙○○具狀請求上訴略以：
    「被告甲○○於案發後迄今，毫無悔意，更從未與告訴人談
    及民事賠償和解事宜，犯後態度實屬惡劣，告訴人因此認為
    原審判決所量處之刑過輕。又查被告分次向告訴人竊取之骨
    灰甕，並分3次銷贓予吳愛華、周可昕等人，核被告所為係
    犯刑法第320條之竊盜罪。然被告先後多次之竊盜行為，犯
    意各別，行為互殊，應分論併罰，原審未基於一罪一罰之原
    則予以判刑，恐有違誤。又告訴人置於骨灰甕之倉庫，有保
    全設備等安全設施，被告並無通行證，如何能進出倉庫，被
    告是否有毀損安全設備，除涉犯有刑法第320條之竊盜罪外
    ，是否亦構成刑法第321條第1項第2款之加重竊盜罪，原審
    亦未詳查，且告訴人被竊取之骨灰甕數量眾多，被告是否有
    其他共犯，原審亦未詳查，是原審有諸多疑點未予調查，即
    率予判決，恐有判決違背法令之虞。另本案亦有其他共犯周
    可昕、吳愛華等人，其均知情亦幫其銷贓之行為，且被告在
    告訴人處上班，係經由丁芳斌所介紹，惟周可昕卻又辯稱：
    『其不認識甲○○，是開救護車的丁芳斌介紹甲○○來的，
    甲○○說他在臺北跑業務……』云云，上開事實顯有矛盾之
    處，原審判決卻未予以詳查，為此爰請求檢察官上訴，以懲
    不法並保告訴人之權益。」，故提起上訴，請將原判決撤銷
    ，更為適當合法之判決云云。
三、經查：上訴人即被告甲○○自民國（下同）96年7月間起至
    97年1月底或2月初農曆年前止，任職於乙○○所經營之「瑞
    雲禮儀社」，擔任學徒。於96年12月中旬某日，見「瑞雲禮
    儀社」位於雲林縣崙背鄉阿勸村鹽園，置放骨灰甕之倉庫大
    門未鎖，又無人看管，竟基於意圖為自己不法所有之犯意，
    入內徒手竊取乙○○所有之骨灰甕共21個。得手後，於97年
    7月間，分3次將之全數販售予不知情之周可昕，共得款新臺
    幣（下同）52,000元。嗣因周可昕再將其中12個骨灰甕，以
    35,000元之價格販售予不知情之吳愛華，吳愛華又將其中1
    個骨灰甕轉交由不知情之丁芳斌販售，丁芳斌因不知上情，
    持向乙○○兜售，方於97年11月11日，為乙○○發現該骨灰
    甕係其失竊之物品。
四、原審法院以：上揭犯罪事實，業據被害人乙○○於警詢及偵
    查中指述綦詳，並據證人周可昕、吳愛華、丁芳斌於警詢及
    偵查中、證人李恆傑於警詢中及證人楊財河於偵查中證述明
    確，且有贓物認領保管單1紙、贓物照片4張、證人吳愛華97
    年11月18日之搜索扣押筆錄、搜索筆錄、證人周可昕97年11
    月18日之搜索筆錄、扣押物品目錄表、被竊倉庫骨灰甕存放
    位置圖各1份、扣押物照片2張、上福玉石坊出貨單3張及刑
    案現場照片5張附卷可稽，此外，復據被告甲○○於警詢、
    偵查及原審法院院審理時坦承不諱，而被告自白又核與上開
    積極證據互核相符，堪可採信。綜上所述，本件事證明確，
    被告犯行應堪認定。核被告甲○○所為，係犯刑法第320條
    第1項之普通竊盜罪。爰審酌被告為高職學歷，教育程度中
    等，年輕力壯，四肢健全，不思把握工作機會，努力敬業，
    竟趁雇主即本件被害人不注意之際，竊取被害人財物，不僅
    破壞社會秩序，也造成被害人財物損失，暨其犯後坦承犯行
    ，態度良好，犯罪手段也稱平和，犯後迄未與被害人達成和
    解，賠償被害人所受損害，犯罪所得等一切情狀，量處有期
    徒刑6月，並諭知易科罰金之折算標準等語。顯見原審法院
    已詳敘認定上訴人犯罪事實之理由、證據及量刑審酌之事由
    ，從形式上審查，並無違背法令之情形。
五、上訴人依據告訴人之請求上訴狀提起上訴，僅略謂被告係分
    次竊取，應分論併罰；被告無通行證，其如何能進入倉庫，
    是否有毀壞安全設備，是否有共犯等事實未予詳查云云。惟
    按，被告於警詢時已坦承其於96年12月底，看到乙○○在雲
    林縣崙背鄉鹽園村的倉庫鐵門沒有關，而入內共竊得21個骨
    灰甕等語（見警卷第2至3頁），與證人楊財河（中興保全公
    司職員）於偵訊筆錄亦證稱：乙○○所經營的瑞雲禮儀社是
    由中興保全擔任保全業務，本件乙○○從未向中興保全於清
    點財物提出財物損失證明等語（見偵查卷第19頁）相符，被
    告上開陳述，可信為真；且依起訴書所載亦載述：於民國96
    年12月間之某日，見乙○○位於雲林縣崙背鄉阿勸村鹽園置
    放之骨灰甕之倉庫開啟，且無人看管，竟意圖為自己不法之
    所有，徒手竊盜乙○○所有之骨灰甕共20或21個等語（見起
    訴書之犯罪事實敘述），是以，起訴書及相關事證足認被告
    應係一次行竊行為，原審所認並無違誤。至是否有共犯乙節
    ，檢警均已傳喚吳愛華、周可昕、丁芳斌等人，前開人等並
    已就詢問事項一一說明，且衡以吳愛華、周可昕等人購買之
    金額，均以數量計算，每個均約2900多元（見警卷第26、12
    頁），並以現金交易，從而尚難認吳愛華、周可昕為共犯，
    再丁芳彬部分，其於偵訊筆錄具結供稱：被乙○○認出來是
    他失竊的骨灰甕，是伊拿去給乙○○要賣的，當時伊有跟骨
    灰甕大盤商吳愛華出貨，拿去給乙○○那幾顆算是吳愛華的
    ，吳愛華沒有跟伊說不可以拿去那裡賣等語（見偵查卷第24
    至25頁），堪認丁芳斌與吳愛華等人均不知情，況查依卷內
    資料，並無可認丁芳斌、吳愛華、周可昕等人與被告有犯罪
    聯絡之事證，故上訴人泛稱之尚有共犯未查云云，即屬無具
    體理由。依上所述，上訴人提起上訴，並未依據卷內既有訴
    訟資料或提出新事證，指摘或表明第一審判決有何採證認事
    、用法或量刑等足以影響判決本旨之不當或違法之具體事由
    （按上訴理由是否具體，係屬第二審審查之範圍，不在命補
    正之列，刑事訴訟法第361條修正立法理由參照）。按之上
    開規定，本件上訴顯屬違背法律上之程式，自應予以駁回，
    並不經言詞辯論為之。
六、依刑事訴訟法第367條前段、第372條，判決如主文。
中    華    民    國    98    年    9     月    30    日
                  刑事第三庭    審判長法  官  陳義仲
                                      法  官  楊清安
                                      法  官  宋明中
以上正本證明與原本無異。
不得上訴。
                                      書記官  王薇潔
中    華    民    國    98    年    10    月    1     日


司法院資訊處製作；財團法人民間司法改革基金會備份。
